臺灣高雄地方法院刑事判決　　　　　　 100年度易字第1045號
公　訴　人　臺灣高雄地方法院檢察署檢察官
被　　　告　李聰慧
上列被告因恐嚇等案件，經檢察官提起公訴（100 年度偵字第36
48號），本院判決如下:
    主  文
李聰慧犯恐嚇危害安全罪，處拘役貳拾日，如易科罰金，以新臺
幣壹仟元折算壹日；又犯侵入建築物罪，處拘役拾日，如易科罰
金，以新臺幣壹仟元折算壹日；又犯公然侮辱罪，處拘役貳拾日
，如易科罰金，以新臺幣壹仟元折算壹日。應執行拘役肆拾日，
如易科罰金，以新臺幣壹仟元折算壹日。
    事   實
一、李聰慧前因所經營之公司欲架構網站及形象包裝，委託醫集
    購公司代為處理上開業務，並交付價金新臺幣（下同）80萬
    元予該公司，然上開業務處理過程，李聰慧發現該公司所構
    思之概念，與其期望相差甚巨，乃要求該公司停止處理上開
    業務，並多次要求該公司將未投入之款項返還，惟該公司均
    拒不返還。其後經仲裁判斷，該公司應給付李聰慧39萬7 千
    元，李聰慧旋於民國99年1 月14日下午2 時15許，前往該公
    司位於高雄市新興區○○○路247 號11樓之1 之辦公室，經
    該公司人員開門讓其進入後，因催討債務未果，李聰慧積壓
    許久之不滿情緒瞬間爆發，竟基於恐嚇之犯意，在上開辦公
    室內，向該公司會計李佳樺、員工林家禾等人恫稱：「要讓
    公司員工見紅」、「每天要到你們公司鬧」、「相遇得到（
    台語）」、「你這樣會被別人打死（台語）」等加害生命、
    身體安全之字句，使李佳樺、林家禾等人心生畏懼，致生危
    害於安全。李佳樺因而要求李聰慧離開該公司辦公室，詎李
    聰慧受退去之要求，猶基於留滯他人建築物之犯意，拒不離
    去，李佳樺見狀乃報警處理。經警到場後，李聰慧另基於公
    然侮辱之犯意，在上開辦公室即特定多數人得進出之場所，
    以「你生的孩子沒屁眼」辱罵李佳樺。嗣經該公司員工要求
    警方至派出所備案，李聰慧始離去現場。
二、案經李佳樺、林家禾訴由高雄市政府警察局新興分局報請臺
    灣高雄地方法院檢察署檢察官偵查起訴。
    理   由
壹、程序方面：按被告以外之人於審判外之陳述，雖不符同法第
    159 條之1 至之4 規定，而經當事人於審判程序同意作為證
    據，法院審酌該言詞陳述或書面陳述作成時之情況，認為適
    當者，亦得為證據，此亦據同法第159 條之5 第1 項規定明
    確。查本案所引以認定事實之證據資料（詳後引證據），其
    中屬傳聞證據部分，因被告及其辯護人、檢察官均同意可作
    為證據使用（參審易卷第30頁），本院審酌該等證據作成之
    情況，並無違法取得之情況，認以之作為證據，應屬適當，
    認均有證據能力。
貳、實體方面：
一、前揭事實，業據被告李聰慧於本院審理時坦認不諱（參本院
    卷第17頁），核與告訴人林家禾、李佳樺於警詢及偵訊中所
    證相符（參偵(1)卷第7 頁、第8 頁；偵(2)卷第6 頁至第9 頁
    、第22頁至第23頁），復有現場錄音檔案資料光碟及譯文、
    被告與告訴人林家禾和解書在卷可憑（參偵(2)卷第10頁至第
    15頁、第29頁；審易卷第12頁至第17頁、第35頁），足徵被
    告自白確與事實相符，堪予採信。本件事證明確，被告犯行
    俱堪認定，應依法論科。
二、核被告所為，係犯刑法第305 條之恐嚇危害安全罪、第306
    條第2 項、第1 項之侵入建築物罪及同法第309 條第1 項之
    公然侮辱罪。所犯上開三罪，犯意有別，行為互殊，應予分
    論併罰。爰審酌被告並無前科，素行良好，有臺灣高等法院
    被告前案紀錄表乙份在卷可憑，且係經長期處理與醫集購公
    司間之債務，經取得仲裁判斷後才前往該公司辦公室索討款
    項，仍經該公司員工於本件案發當日託詞拒絕支付，積壓多
    時怨氣一時爆發，因而口不擇言出言恐嚇告訴人林家禾、李
    佳樺及侮辱告訴人李佳樺，並無故滯留該公司辦公室，妨害
    告訴人等辦公；然念其留滯辦公室時間尚短，且犯後坦認犯
    行，並與告訴人林家禾達成和解，告訴人林家禾亦表明不願
    追究，有本院調解筆錄在卷可憑（參審易卷第24頁）。至告
    訴人李佳樺部分，則因告訴人要求至少賠償12萬元（參本院
    卷第20頁），被告認賠償金額過高因而未能達成和解，暨其
    之犯罪起因係因長久怨氣一時爆發，及其犯罪手段、智識程
    度等一切情狀，分別量處如主文所示之刑，及諭知易科罰金
    之折算標準，並定其應執行刑，以資儆懲。
據上論斷，應依刑事訴訟法第273 條之1 第1 項、第299 條第1
項前段，刑法第305 條、第306 條第2 項、第1 項、第309 條第
1項、第41條第1 項、第51條第6 款，判決如主文。
本案經檢察官劉慕珊到庭執行職務
中    華    民    國   100    年    8     月    16    日
                  刑事第十四庭  法  官    林揚奇
上列正本證明與原本無異。
如不服本判決，應於判決送達後10日內敘明上訴理由，向本院提
出上訴狀 (應附繕本) ，上訴於臺灣高等法院。其未敘述上訴理
由者，應於上訴期間屆滿後20日內向本院補提理由書「切勿逕送
上級法院」。
中    華    民    國   100    年    8     月    16    日
                                書記官    何明昌
附錄本案論罪科刑法條全文：
中華民國刑法第305條 （恐嚇危害安全罪）
以加害生命、身體、自由、名譽、財產之事，恐嚇他人致生危害
於安全者，處2 年以下有期徒刑、拘役或3 百元以下罰金。
中華民國刑法第306條
無故侵入他人住宅、建築物或附連圍繞之土地或船艦者，處1 年
以下有期徒刑、拘役或3 百元以下罰金。
無故隱匿其內，或受退去之要求而仍留滯者，亦同。
中華民國刑法第309 條
公然侮辱人者，處拘役或 3 百元以下罰金。
以強暴犯前項之罪者，處1 年以下有期徒刑、拘役或5 百元以下
罰金。